【裁判字號】    99,交上易,1485
【裁判日期】    991117
【裁判案由】    過失致死
【裁判全文】
臺灣高等法院臺中分院刑事判決      99年度交上易字第1485號
上  訴  人
即  被  告  甲○○
上列上訴人因過失致死案件，不服臺灣彰化地方法院99年度交易
字第249號中華民國99年9月30日第一審判決（起訴案號：臺灣彰
化地方法院檢察署99年度調偵字第580號），提起上訴，本院判
決如下：
    主  文
上訴駁回。
    理    由
一、按依刑事訴訟法第350條、第361條、第362條、第367條規定
    ，不服地方法院之第一審判決而上訴者，須提出上訴書狀，
    並應敘述具體理由，為上訴必備之程式；其所提出之書狀未
    敘述上訴理由，或僅曾以言詞陳述上訴理由者，均應於上訴
    期間屆滿後20日內補提理由書於第一審法院。第一審法院經
    形式審查，認逾期未補提上訴理由者，應定期間先命補正；
    逾期未補正者，為上訴不合法律上之程式，應以裁定駁回。
    倘已提出上訴理由，但所提非屬具體理由者，則由第二審法
    院以上訴不合法律上之程式，判決駁回。而所謂具體理由，
    必係依據卷內既有訴訟資料或提出新事證，指摘或表明第一
    審判決有何採證認事、用法或量刑等足以影響判決本旨之不
    當或違法，而構成應予撤銷之具體事由，始克當之（例如：
    依憑證據法則具體指出所採證據何以不具證據能力，或依憑
    卷證資料，明確指出所為證據證明力之判斷如何違背經驗、
    論理法則）；倘僅泛言原判決認定事實錯誤、違背法令、量
    刑失之過重或輕縱，而未依上揭意旨指出具體事由，或形式
    上雖已指出具體事由，然該事由縱使屬實，亦不足以認為原
    判決有何不當或違法者（例如：對不具有調查必要性之證據
    ，法院未依聲請調查亦未說明理由，或援用證據不當，但除
    去該證據仍應為同一事實之認定），皆難謂係具體理由，俾
    與第二審上訴制度旨在請求第二審法院撤銷、變更第一審不
    當或違法之判決，以實現個案救濟之立法目的相契合，並節
    制濫行上訴（最高法院97年度台上字第892號刑事判決意旨
    參照）。
二、上訴人即被告甲○○（以下稱被告）上訴意旨略以：被告所
    犯刑法第276條第1項之過失致死罪，與承審法官所述前科累
    累、素行不良等毫無因果關係，承審法官認被告於前3日施
    用毒品之行為與本件過失致死犯行有直接關係，似有偏頗，
    法官是中立之第三者，不應以被告有多項前科，而認定被告
    有罪，是蓄意、是壞人；車禍發生時，因地處偏僻，加上目
    測無外傷，被告只想儘速將傷者送醫，因一時慌張而導致傷
    者不治，被告對於所造成無法挽回之傷害，十分後悔，在案
    發後的短時間內，即表示出最大誠意和家屬和解，可見被告
    乃發自內心欲彌補自己之過錯，懇請鈞長明鑑，重新審理此
    案，給被告1個公平、公正的判決云云。
三、經查：
  (一)被告因不服地方法院之第一審判決，而向原審法院具狀提出
    上訴狀、上訴理由狀，敘明上訴理由，依刑事訴訟法第361
    條第2項條文、立法修正理由及上開最高法院判決意旨，被
    告倘已提出上訴理由，但所提非屬具體理由者，由第二審法
    院以上訴不合法律上之程式，以判決駁回之。至於上訴理由
    是否具體，係屬第二審法院審查範圍，則不在命補正之列（
    參見法院辦理刑事訴訟案件應行注意事項第162點），合先
    敘明。
  (二)按量刑輕重係屬事實審法院得依職權自由裁量之事項，茍已
    斟酌刑法第57條各款所列情狀而未逾法定刑度，即不得遽指
    為違法。原審判決就認定被告犯罪所憑之證據，已經詳細調
    查審酌，經核並無違背證據法則及論理法則。就量刑方面，
    亦已審酌被告前科累累，素行不良，其因駕駛汽車之過失犯
    行，造成被害人死亡，並使被害人家屬身心受創重大，犯罪
    所生危害甚鉅，復斟酌被告已與被害人家屬達成和解，兼衡
    被告之智識程度、過失程度及犯後坦承犯行等一切情狀，而
    量處其刑，經核亦屬妥適，並無過重或過輕之情形。至原判
    決犯罪事實欄雖論及被告前有竊盜、贓物、槍砲、施用毒品
    、恐嚇及公共危險等犯行之素行紀錄，係依刑法第57條量刑
    審酌之事項，並非因此而為本件過失致人於死事實之認定。
    被告上訴謂原審法官不應以被告有項前科，而認定被告有罪
    ，是蓄意、是壞人云云，容屬誤解。被告提起上訴，固具備
    形式上之理由，但並未提出新事證以供調查，亦未依據卷內
    之訴訟資料，指摘原審判決有何足以影響判決本旨之不當或
    違法，而構成應予撤銷之具體事由。本院認被告上訴意旨，
    不足以動搖原審判決認定犯罪事實及量刑之基礎，難認係具
    體理由，其上訴顯然違背法律上之程式，應予駁回，並不經
    言詞辯論為之。
四、據上論斷，應依刑事訴訟法第367條前段、第372條，判決如
    主文。
中    華    民    國    99    年    11    月    17    日
            刑事第十一庭  審判長法  官  郭  同  奇
                                法  官  洪  曉  能
                                法  官  許  冰  芬
以上正本證明與原本無異。
不得上訴。
                                書記官  賴  成  育
中    華    民    國    99    年    11    月    17    日

司法院資訊處製作；財團法人民間司法改革基金會備份。
